# 关于母公司持有孙公司股权的报表列示问题

提问人：xt147 时间：2016-06-20 14:18:50
请教陈版：母公司与子公司同时持有孙公司股权，当持股比例分别为10%、90%和40%、60%时，母公司单户报表对该部分股权投资如何列示？假定对孙公司的表决权比例以股权投资比例为准，无其他特别事项。

回答人：chenyiwei
无论母公司直接持有孙公司股权的比例多大，因为母公司能够控制孙公司，所以母公司个别报表层面对这部分直接持股都作为长期股权投资按成本法核算。

提问人：xt147 时间：2016-06-21 09:55:15
控制关系不是唯一的吗？既然子公司已经控制了孙公司，母公司又控制孙公司，陈版的说法有明确的依据吗？谢谢！

回答人：chenyiwei
控制是可以上下传导的。如果子公司控制孙公司，则由于母公司控制子公司，母公司也就可以间接控制孙公司。但反过来，如果A为母，B为子，则A可以控制C不代表B也可以控制C。